---
title: "minha primeira analise de dados"
author: "amanda mikaelly"
date: "2024-05-27"
output: html_document
---

# Ver as primeiras linhas dos dados

```{r}
library(dplyr)
library(tidyverse)

banco <- read_csv("banco.csv")
head(banco)
```


# Calcular a média

```{r}
media_idade <- mean(banco$Idade, na.rm = TRUE)
media_renda <- mean(banco$Renda, na.rm = TRUE)
media_limite_cartao <- mean(banco$LimiteCartaodeCredito, na.rm = TRUE)
media_limite_cheque <- mean(banco$LimiteChequeEspecial, na.rm = TRUE)
media_saldo_devedor <- mean(banco$SaldoDevedor, na.rm = TRUE)
```


# Mostrar resultados

```{r}
media_idade
media_renda
media_limite_cartao
media_limite_cheque
media_saldo_devedor
```

# Definir uma função para calcular a moda

```{r}
moda <- function(v) {
  uniqv <- unique(v)
  uniqv[which.max(tabulate(match(v, uniqv)))]
}

```

# Calcular a moda
```{r}
moda_idade <- moda(banco$Idade)
moda_renda <- moda(banco$Renda)
moda_limite_cartao <- moda(banco$LimiteCartaodeCredito)
moda_limite_cheque <- moda(banco$LimiteChequeEspecial)
moda_saldo_devedor <- moda(banco$SaldoDevedor)

```

# Mostrar resultados
```{r}
moda_idade
moda_renda
moda_limite_cartao
moda_limite_cheque
moda_saldo_devedor
```


# Calcular a variância
```{r}
variancia_idade <- var(banco$Idade, na.rm = TRUE)
variancia_renda <- var(banco$Renda, na.rm = TRUE)
variancia_limite_cartao <- var(banco$LimiteCartaodeCredito, na.rm = TRUE)
variancia_limite_cheque <- var(banco$LimiteChequeEspecial, na.rm = TRUE)
variancia_saldo_devedor <- var(banco$SaldoDevedor, na.rm = TRUE)
```

# Mostrar resultados
```{r}
variancia_idade
variancia_renda
variancia_limite_cartao
variancia_limite_cheque
variancia_saldo_devedor
```


# Frequências para a variável Sexo
```{r}
frequencia_sexo <- table(banco$Sexo)
print(frequencia_sexo)
```

# Frequências para a variável CartaoDeCredito
```{r}
frequencia_cartao <- table(banco$CartaodeCredito)
print(frequencia_cartao)
```

# Frequências para a variável ChequeEspecial
```{r}
frequencia_cheque <- table(banco$ChequeEspecial)
print(frequencia_cheque)
```

# Frequências para a variável Devedor
```{r}
frequencia_devedor <- table(banco$Devedor)
print(frequencia_devedor)
```

# Carregar a biblioteca ggplot2

```{r}
library(ggplot2)
```

# Criar o gráfico de barras
```{r}
grafico_sexo <- ggplot(data = banco, aes(x = Sexo)) +
  geom_bar(fill = "skyblue", color = "black") +
  labs(title = "Distribuição de Clientes por Sexo",
       x = "Sexo",
       y = "Número de Clientes")

```

# Mostrar o gráfico
```{r}
print(grafico_sexo)
```

# Criar o histograma da idade dos clientes
```{r}
grafico_idade <- ggplot(data = banco, aes(x = Idade)) +
  geom_histogram(binwidth = 5, fill = "skyblue", color = "black") +
  labs(title = "Distribuição da Idade dos Clientes",
       x = "Idade",
       y = "Frequência")
```


# Mostrar o gráfico
```{r}
print(grafico_idade)
```

# Criar o boxplot da renda dos clientes
```{r}
grafico_renda <- ggplot(data = banco, aes(y = Renda)) +
  geom_boxplot(fill = "skyblue", color = "black") +
  labs(title = "Boxplot da Renda dos Clientes",
       y = "Renda")
```


# Mostrar o gráfico
```{r}
print(grafico_renda)
```

# Criar o gráfico de barras para a variável Devedor

```{r}
grafico_devedor <- ggplot(data = banco, aes(x = Devedor)) +
  geom_bar(fill = "skyblue", color = "black") +
  labs(title = "Clientes Devedores vs. Não Devedores",
       x = "Devedor",
       y = "Quantidade de Clientes")
```


# Mostrar o gráfic
```{r}
print(grafico_devedor)
```a

